臺灣士林地方法院民事簡易判決
110年度士簡字第1747號
原      告  方子娜  
訴訟代理人  陳頂新律師
被      告  陳思翰  
上列當事人間返還車輛事件，於中華民國111年2月15日言詞辯論
終結，本院判決如下：
    主  文
原告之訴及假執行之聲請均駁回。
訴訟費用新臺幣壹仟貳佰貳拾元由原告負擔。
    事實及理由要領
一、按訴狀送達後，原告不得將原訴變更或追加他訴。但擴張或
    減縮應受判決事項之聲明者，不在此限，民事訴訟法第255
    條第1項第3款定有明文。本件原告之起訴狀原聲明：「被告
    應將廠牌納智捷LUXGEN、車型S61FPA、車牌號碼000-0000號
    、引擎號碼A16NAAFXG0000000X號深鐵灰色自用小客車1輛（
    下稱系爭車輛）及其鑰匙2把、行車執照返還原告。」，嗣
    於本院審理中具狀追加訴之聲明第2項：「被告應自民事起
    訴暨調查證據聲請狀繕本送達翌日起，至返還系爭車輛及其
    鑰匙2把、行車執照予原告之日止，按月給付原告新臺幣（
    下同）15,500元。」，核屬擴張應受判決事項之聲明，自應
    准許。　　
二、原告起訴主張：緣原告於民國107年9月間購買系爭車輛，並
    將系爭車輛登記於原告名下。嗣原告於107年10月間開始與
    被告成為男女朋友。於兩造交往期間，原告同意將系爭車輛
    供被告所使用。其後，兩造於109年5 月間分手，起初原告
    雖願由被告繼續使用系爭車輛，惟自110年8月起，原告屢與
    被告商討系爭車輛及其鑰匙2把、行車執照返還事宜，均未
    獲被告善意回應，更拒將上開物品返還原告。原告自始至終
    均為系爭車輛及其鑰匙2把、行車執照之所有權人，且自110
    年8月起即未再同意被告得使用系爭車輛，而上開物品自110
    年8月起即遭被告無權占用，致原告無法使用收益。另被告
    無法律上原因，占有系爭車輛因而受有每月15,500元相當租
    金之利益，致原告受有同額損害，自應返還該不當得利。為
    此，基於所有權的作用及不當得利法律關係提起本件訴訟等
    語；並聲明：（一）被告應將系爭車輛及其鑰匙2把、行車
    執照返還原告。（二）被告應自民事起訴暨調查證據聲請狀
    繕本送達翌日起，至返還系爭車輛及其鑰匙2把、行車執照
    予原告之日止，按月給付原告15,500元；及願供擔保請准宣
    告假執行。
三、被告則以：伊與原告成為男女朋友當時，原告就已經購買系
    爭車輛。原告繳納車貸1、2期後與伊為男女朋友關係時，兩
    造即協議車貸改由伊繼續繳納。系爭車輛則由伊使用。其後
    ，兩造要分手時，另協議車貸由伊繳納至110年9月，之後再
    改由原告將剩餘期數之車貸繳清，於車貸全部繳清之後再將
    系爭車輛過戶予伊。本件伊已經將兩造約定之車貸繳完，且
    已經達成兩造約定系爭車輛過戶協議之條件後，原告自己心
    生反悔，始提起本件訴訟請求伊返還車輛。伊認為原告不得
    片面反悔上開協議，因為上開協議兩造已履行將近3年，至
    快要完全達成協議內容時，原告才反悔並對伊提出提起本件
    訴訟，此舉乃相當無誠信等語；資為抗辯；並聲明：原告之
    訴及假執行之聲請均駁回。
四、得心證之理由：
（一）按「當事人主張有利於己之事實者，就其事實有舉證之責
      任。但法律別有規定，或依其情形顯失公平者，不在此限
      。」，民事訴訟法第277 條定有明文。是以民事訴訟如係
      由原告主張權利者，應先由原告負舉證之責，若原告先不
      能舉證，以證實自己主張之事實為真實，則被告就其抗辯
      事實即令不能舉證，或其所舉證據尚有疵累，亦應駁回原
      告之請求（最高法院17年上字第917 號判例意旨參照）。
      次按「所有人對於無權占有或侵奪其所有物者，得請求返
      還之。對於妨害其所有權者，得請求除去之。有妨害其所
      有權之虞者，得請求防止之」，民法第767 條第1 項亦有
      明文，是以無權占有為原因，請求返還所有物之訴，原告
      須就為其物之所有人及被告為無權占有人之事實負舉證責
      任。原告主張伊為系爭車輛所有權人，被告無權占用系爭
      車輛，應返還系爭車輛及其鑰匙2把、行車執照，另應給
      付無權占用期間相當於租金之不當得利，既為被告所否認
      ，揆諸上開說明，原告自應就其為系爭車輛之所有權人、
      被告為無權占有人等有利於己之事實負舉證責任，合先敘
      明。
（二）經查，本件原告主張伊為系爭車輛登記車主之事實，業據
      本院依職權調取系爭車輛之車籍資料查詢無誤，有公路監
      理電子閘門車號查詢汽車車籍及中華電信資料查詢等件為
      證，被告對此亦不爭執，此部分事實首堪信為真實。是原
      告確為系爭車輛登記車主，應堪認定。
（三）至原告雖主張伊自110年8月起即未再同意被告使用系爭車
      輛，故被告自斯時屬無權占用，系爭車輛自斯時起即遭被
      告無權占用，被告應返還系爭車輛及其鑰匙2把、行車執
      照，另應給付無權占用期間相當於租金之不當得利等情。
　　　惟被告抗辯：兩造先前交往時，就系爭車輛協議車貸部分
      改由伊繼續繳納並使用。嗣兩造於要分手時，另協議系爭
      車輛之車貸，由伊繼續繳納至110年9月，之後再改由原告
      繼續將剩餘期數之車貸繳清，於全部車貸繳清之後，再由
      原告將系爭車輛過戶予伊之事實，已據被告提出兩造之LI
      NE對話紀錄為證（見本院卷第76-88頁），觀諸兩造於109
      年7月8日之LINE對話紀錄中，原告傳送予被告之訊息內容
      ：「車貸今天打去問還有32萬左右，一個月繳11500左右
      ，你在繳15期，剩下的給我繳，之後繳完過戶給你～ 途中
      稅金啥的會在陸續跟之前一樣發給你，盡量不要被開罰單
      喔，每年要簽保單的時候我會請梓翰來找我，剩下的找你
      簽跟對保這樣，這兩年你在我身上花不少錢，也不太想欠
      你太多，車子之後就換我繳，繳完過戶給你～」、被告同
      日回覆上開原告訊息之內容：「車子就照這樣辦唄 ，要
      轉傳或者傳給我都沒關係，只是現在沒多的錢可以借你了
      ，等等回去轉稅金跟項鍊錢一萬給你唄」、原告就上開訊
      息回覆被告：「好，那車子就是你繳15期後給我繳、結清
      後轉給你」，被告再就上開訊息回覆原告：「好」等語；
      有被告提出原告不爭執真正之Line對話紀錄及本院勘驗筆
      錄在卷可憑，堪認被告抗辯：兩造另有協議系爭車輛車貸
      由被告繳納至110年9月，之後改由原告繼續將剩餘期數之
      車貸繳清後，由原告將系爭車輛過戶予被告之約定乙情，
      並非虛妄，應堪憑信。
（四）綜上，兩造既已就系爭車輛所有權等相關事宜於109年7月
      8日有上開協議，即系爭車輛現由被告使用，被告再繳15
      期車貸後，由原告將剩餘車貸繳清，當車貸結清時，原告
      應將車主登記移轉予被告，雙方即應受該等意思表示內容
      拘束，自不容任一方當事人於事後片面翻異。本件原告主
      張被告係無權占用系爭車輛，與事實不符。應以被告抗辯
      伊係有權占用乙情，較為可採。
五、綜上所述，本件依原告提出之全部事證，尚無從證明其主張
    被告無權占用系爭車輛乙情為真實。從而，原告主張被告係
    無權占用，應返還系爭車輛及其鑰匙2把、行車執照，另應
    自民事起訴暨調查證據聲請狀繕本送達翌日起，至返還系爭
    車輛及其鑰匙2把、行車執照予原告之日止，按月給付15,50
    0元，均無理由，應予駁回。又原告之訴既經駁回，其所為
    假執行之聲請，失所附麗，應予駁回。
六、本案事證已臻明確，兩造其餘主張、陳述及其他未經援用之
    證據，經審酌後認與判決結果不生影響，爰不予一一論述。
     　　
七、本件係就民事訴訟法第427 條第1 項適用簡易程序所為原告
    敗訴之判決。並依職權確定訴訟費用額為1,220 元（第一審
    裁判費），應由原告負擔。
中　　華　　民　　國　　111 　年　　2 　　月　　25　　日
　　　　　　　　　士林簡易庭法  官  張明儀
以上正本係照原本作成。
如不服本判決，應於送達後20日內，向本院提出上訴狀並表明上
訴理由，如於本判決宣示後送達前提起上訴者，應於判決送達後
20日內補提上訴理由書（須附繕本）。
中　　華　　民　　國　　111 　年　　2 　　月　　25　　日
　　　　　　　　　　　　　　書記官  劉彥婷